【裁判字號】    90,交上易,1580
【裁判日期】    901107
【裁判案由】    過失傷害等
【裁判全文】
臺灣高等法院臺南分院刑事判決          九十年度交上易字第一五八○號     潛
      上  訴  人
      即  被  告  甲  ○  ○
右列上訴人因過失傷害案件，不服臺灣臺南地方法院九十年度交易字第三四一號中華
民國九十年八月十六日第一審判決（起訴案號：臺灣臺南地方法院檢察署九十年度營
偵字第四二○號、第八二六號），提起上訴，本院判決如左：
      主      文
原判決關於甲○○部分撤銷。
甲○○被訴部分，公訴不受理。
      理      由
一、公訴意旨以：乙○○明知飲酒後若酒醉不能安全駕駛汽車則依法不能駕駛機動車
    輛，竟於民國（下同）八十九年九月三十日晚上九時許（起訴書誤載為九十年二
    月十四日），於酒後已不能安全駕駛動力交通工具之狀態下，竟仍駕駛其車號Ｎ
    ＺＵ－二五九號之重機車，由台南縣白河鎮往東山鄉○○道往東山鄉方向行駛（
    起訴書誤載為由東山鄉○○道台一線往白河鎮方向行駛），於同日晚上九時許（
    起訴書誤載為七時二十分許），途經東山往白河方向之青葉橋上時（起訴書誤載
    為後壁鄉嘉田村十二之九十號前），應注意能注意車前狀況，並隨時採取必要之
    安全措施，而依當時情況並無不能注意之情事，竟因飲酒過量而疏未注意，適於
    同一時間黃古呂（未據告訴）駕駛剷土機逆向在該橋上同向施工清理路面，而甲
    ○○則在該剷土機前面以掃把清掃路上之小碎石，亦疏未在適當距離豎立標誌警
    告來車，致乙○○駕駛上述機車途經該處時，見此狀況煞車不及而撞及甲○○，
    致甲○○因而受有第一腰椎爆裂性骨折，第三、四頸椎移位等傷害；乙○○則因
    撞上甲○○後機車失控再撞及上開剷土機，因而受有右脛骨開放性骨折，右腳撕
    脫傷併踝關節損傷等傷害。乙○○於事故後經醫師檢驗結果血液中酒精含量為
    1.09MG／DL，已超過不能駕車之法定標準（乙○○過失傷害部分，判處有期徒刑
    月，服用酒類，不能安全駕駛動力交通工具而駕駛部分，判處有期徒刑肆月，
    應執行有期徒刑陸月，如易科罰金，以佰元折算壹日，均未為上訴確定）。因
    認甲○○涉犯刑法第二百八十四條第一項前段之過失傷害罪嫌云云。
二、按刑法第二百八十四條之罪，依同法第二百八十七條規定須告訴乃論；而告訴乃
    論之罪，其告訴應自得為告訴之人知悉犯人之時起，於六個月內為之；案件為告
    訴乃論之罪，已逾告訴期間者，應諭知不受理判決，為刑事訴訟法第二百三十七
    條第一項、第三百零三條第三款明文規定。本件乙○○提起告訴，訴追被告甲○
    ○犯刑法第二百八十四條第一項前段之過失傷害罪，依刑法第二百八十七條規定
    須告訴乃論，而本件於八十九年九月三十日發生，告訴人乙○○六個月之告訴期
    間，應至九十年三月三十日內為之，然告訴人乙○○於警訊時，未提出受傷之診
    斷證明書，經警質之「是否提出告訴？」答稱：「目前希望能和對方和解」，未
    表明告訴，始於九十年四月九日檢察官偵訊時，庭呈診斷書，明確表示「我要對
    甲○○提出傷害告訴」，顯已逾六個月之告訴期間，依上開說明，應諭知不受理
    判決。原審就被告甲○○部分，疏未詳察，遽予論罪科刑，洵有不當。被告甲○
    ○上訴意旨，執以指摘原判決不當，為有理由，自應由本院就此部分撤銷改判，
    ，並諭知被告甲○○被訴部分公訴不受理。
三、據上論斷，應依刑事訴訟法第三百六十九條第一項前段、第三百六十四條、第三
    百零三條第三款，判決如主文。
本案經檢察官林炎昇到庭執行職務。
中  華  民  國      九  十      年      十  一      月        七        日
                                臺灣高等法院臺南分院刑事第五庭
                                    審判長法官  茆    臺    雲
                                          法官  李    文    福
                                          法官  蔡    長    林
右正本證明與原本無異。
不得上訴。
                                    法院書記官  李    培    薇
中  華  民  國      九  十      年      十  一      月        八        日


司法院資訊處製作；財團法人民間司法改革基金會備份。
